Minutes et répertoires du notaire Michel DESPREZ, 3 janvier 1631 - 17 février 1666 (étude XV)
Archives nationales
- Minutes de Michel DESPREZ, juillet 1618 - avril 1666; MC/ET/XV/28 - MC/ET/XV/209
  - Minutes. 1650, juillet - 1650, septembre, juillet 1650 - septembre 1650; MC/ET/XV/145
    - Contrat de mariage entre Antoine Joly, compagnon rôtisseur demeurant à la porte de Paris, paroisse Saint-Germain-l'Auxerrois, et Claude Héry, fille de Louis Héry, huissier demeurant à Courville près Chartres (Courville-sur-Eure: Eure-et-Loir, arr. Chartres)., 9 septembre 1650; MC/ET/XV/145
      contrat de mariage; Joly, Antoine; Héry, Claude; Héry, Louis; cuisinier; huissier de justice
    - Apprentissage spontanée de Claude d'Allemagne, fils de défunt Michel d'Allemagne, gagne-denier demeurant au faubourg Montmartre, auprès de Jean Compoint, marchand maître tissutier-rubannier-ouvrier en drap d'or, argent et soie à Paris, demeurant rue des Poissonniers, paroisse Saint-Eustache., 14 septembre 1650; MC/ET/XV/145
      contrat d'apprentissage; Montmartre (faubourg); Poissonniers (rue des); Allemagne, Claude d'; Allemagne, Michel d'; Compoint, Jean; journalier; commerçant; tisserand; passementier
    - Contrat de mariage entre François Perche, marchand-frippier à Paris, demeurant rue de Béthisy, paroisse Saint-Germain-l'Auxerrois, fils de Jeanne Cochu et de Guillaume Perche, marchand-mercier à Précy-sur-Oise (Oise, arr. Senlis, cant. Montataire), et Nicole de Gouy, fille de Jacqueline Maillant et de défunt Jean de Gouy, maître chapelier à Paris, demeurant rue de la Grande-Truanderie, paroisse Saint-Eustache., 14 septembre 1650; MC/ET/XV/145
      contrat de mariage; Béthisy (rue); Grande-Truanderie (rue de la); Perche, François; Cochu, Jeanne; Perche, Guillaume; Gouy, Nicole de; commerçant; brocanteur; commerçant; fabricant d'accessoires vestimentaires
    - Apprentissage par Jean Duchemin, marchand-boulanger demeurant rue Neuve-de-Montmartre, paroisse Saint-Eustache, de Pierre Duchemin son fils à Jacques Sanson, marchand-frippier à Paris, demeurant rue Saint-Honoré., 15 septembre 1650; MC/ET/XV/145
      contrat d'apprentissage; Saint-Honoré (rue); Duchemin, Jean; Duchemin, Pierre; Sanson, Jacques; commerçant; commerçant; brocanteur
    - Renonciation par Anne Legras, demeurant rue Troussevache, paroisse Saint-Jacques-de-la-Boucherie, et Daniel Legras, demeurant sur le pont aux Changeurs, même paroisse, frère et sœur, à la succession de leur oncle, Laurent Fontaine, commissaire ordinaire de l'artillerie de France., 16 septembre 1650; MC/ET/XV/145
      renonciation; Troussevache (rue); Legras, Anne; Legras, Daniel; Fontaine, Laurent
    - Déclaration par Daniel Ameline, procureur au Châtelet, procureur de Pierre Cavé, bourgeois de Paris, demeurant rue Troussevache, paroisse Saint-Jacques-de-la-Boucherie., 17 septembre 1650; MC/ET/XV/145
      déclaration; Troussevache (rue); Ameline, Daniel; Cavé, Pierre; procureur de justice (Ancien Régime)
    - Rémission par Jean Costel, gagne-denier, et Jeanne Voyer sa femme, demeurant rue de Cléry, paroisse Saint-Eustache, à François Moreau, maître tissutier-rubannier à Paris, demeurant à la Villeneuve, rue de Cléry, à la suite d'un coup de pistolet donné par ce dernier., 18 septembre 1650; MC/ET/XV/145
      Cléry (rue de); Cléry (rue de); Costel, Jean; Voyer, Jeanne; Moreau, François; journalier; tisserand; passementier
    - Contrat de mariage entre Jean Richer, compagnon tissutier-rubannier à Paris, demeurant rue des Poissonniers, paroisse Notre-Dame-de-Bonne-Nouvelle, et Catherine Chastelain, veuve de Guy Le Bray, gagne-denier, demeurant rue du Sentier, paroisse Saint-Eustache., 18 septembre 1650; MC/ET/XV/145
      contrat de mariage; Poissonniers (rue des); Sentier (rue du); Richer, Jean; Chastelain, Catherine; Le Bray, Guy; tisserand; passementier; journalier
    - Vente par Michel Mancel, gagne-denier à Paris, demeurant rue du Bon-Puits, paroisse Saint-Étienne-du-Mont, héritier en partie de Pierre Mancel son père, laboureur à Avenay (Calvados, arr. Caen, cant. Évrecy), à Germain Le Chartier, bourgeois de Caen (Calvados), de terres aud. Avenay., 20 septembre 1650; MC/ET/XV/145
      acte de vente; Caen (Calvados); Mancel, Michel; Mancel, Pierre; Le Chartier, Germain; agriculteur
    - Inventaire après décès d'Anne de Corbye, femme de Louis de Barry, commissaire-examinateur au Châtelet, demeurant rue Comtesse-d'Artois, paroisse Saint-Eustache., 20 septembre 1650; MC/ET/XV/145
      inventaire après décès; Comtesse-d'Artois (rue de la); Corbye, Anne de; Barry, Louis de
    - Inventaire après décès d'Anne Bastien, femme de Pierre Montarlot, marchand-frippier à Paris, demeurant rue de la Petite-Chaussetterie, à l'enseigne de la Croix-de-Lorraine, paroisse Saint-Eustache., 20 septembre 1650; MC/ET/XV/145
      inventaire après décès; Chausseterie (passage); Montarlot, Pierre; commerçant; brocanteur
    - Apprentissage par Marguerite Collot, veuve de Nicolas Bouche, marchand à Paris, demeurant rue des Morfondus, paroisse Saint-Étienne-du-Mont, de Philippe Bouche sa fille, auprès de Blachette Herau, femme de Jean Leprince, suisse du corps de Son Altesse Royale., 23 septembre 1650; MC/ET/XV/145
      contrat d'apprentissage; Morfondus (rue des); Collot, Marguerite; Bouche, Nicolas; Bouche, Philippe; Herau, Blachette; Leprince, Jean; commerçant
    - Obligation par Nicolas Michault, dit La Forest, archer du prévôt de l'Île-de-France, demeurant rue Montorgueil, paroisse Saint-Eustache, à Jean Truieart, marchand de vin à Paris, demeurant rue Montorgueil, paroisse Saint-Eustache., 26 septembre 1650; MC/ET/XV/145
      obligation; Montorgueil (rue); Michault dit La Forest, Nicolas; Truieart, Jean; commerçant
    - Partage de la succession de Simon Boucher, maçon bourgeois de Paris, époux de Jacqueline Boucher, demeurant rue Champin, paroisse Saint-Eustache., 27 septembre 1650; MC/ET/XV/145
      partage; Boucher, Simon; Boucher, Jacqueline; maçon
    - Apprentissage par Pierre Massieu, laboureur demeurant à (...) proche Magny-en-Vexin (Val-d'Oise, arr. Pontoise), de Pierre Massieu son fils auprès de Jean Luxe, maître pâtissier-oublier à Paris, demeurant rue de la Grande-Truanderie, paroisse Saint-Eustache., 28 septembre 1650; MC/ET/XV/145
      contrat d'apprentissage; Grande-Truanderie (rue de la); Massieu, Pierre; Massieu, Pierre fils; Luxe, Jean; agriculteur; pâtissier
    - Bail pour 3 ans à partir de la Saint- Rémi par Philippe Massieu, maître peintre sculpteur, demeurant à l'enseigne de l'Épée de bois, rue des Prêcheurs, à Jean Dudoigt, marchand de vins, demeurant même rue, de caves, petite salle sur le derrière, moitié de la cour et de puits, et trois chambres de plain pied dépendant de la maison, au loyer annuel de 463 l., 13 octobre 1650; MC/ET/XV/145
      Documents du Minutier central concernant les peintres, sculpteurs et graveurs au XVIIe siècle (1600-1650), par Marie-Antoinette Fleury et Martine Constans, tome II [études XI à XX, 2445 actes], Paris, Archives nationales, 2010, notice n°1503 (instrument de recherche imprimé dématérialisé, certaines notices sont plus détaillées dans la version intégrale accessible en ligne par la rubrique 'Autres instruments de recherche', voir contexte dans le Plan d’orientation général - Notaires de Paris, guides thématiques du Minutier).
  - Minutes. 1650, octobre - 1650, décembre, octobre 1650 - décembre 1650; MC/ET/XV/146
    - Contrat de mariage entre Louis de Barry, commissaire, examinateur et enquêteur au Châtelet, demeurant rue Comtesse-d'Artois, paroisse Saint-Eustache, et Catherine Regnault, fille de Catherine Mauroy et de défunt Jean Regnault, bourgeois de Paris, demeurant rue de Mâcon, paroisse Saint-Séverin., 1er octobre 1650; MC/ET/XV/146
      contrat de mariage; Comtesse-d'Artois (rue de la); Barry, Louis de; Regnault, Catherine; Regnault, Jean; Mauroy, Catherine
    - Contrat de service entre Andrien Guibert, compagnon tissutier-rubannier ès faubourgs Saint-Denis, Saint-Martin, Montmartre et autres, demeurant aud. faubourg Saint-Denis, paroisse Saint-Laurent, et Pierre Joui, maître tissutier-rubannier èsd. faubourgs, demeurant au même lieu., 2 octobre 1650; MC/ET/XV/146
      contrat de travail; Saint-Denis (faubourg); Saint-Martin (faubourg); Montmartre (faubourg); Guibert, Andrien; tisserand; passementier
    - Inventaire après décès de Fleurance Hubert, femme de Guillaume Houssoye, marchand bourgeois de Paris, demeurant rue des Prêcheurs, paroisse Saint-Eustache., 4 octobre 1650; MC/ET/XV/146
      inventaire après décès; Prêcheurs (rue des); Hubert, Fleurance; Houssoye, Guillaume; commerçant
    - Bail par Catherine Mérault, veuve de Pamphile Delacour, ancien échevin de Paris et administrateur de l'Hôtel-Dieu, à Bertrand Arson, banquier bourgeois de Paris, demeurant rue Quincampoix, paroisse Saint-Merry, du corps de logis arrière de la maison de la bailleuse., 7 octobre 1650; MC/ET/XV/146
      bail; Quincampoix (rue); Mérault, Catherine; Delacour, Pamphile; Arson, Bertrand; élu local; administrateur; banquier
    - Testament de Marie Houzeau, veuve de Philippe Dumoulin, bourgeois de Paris, demeurant rue des Boucheries, paroisse Saint-Roch., 7 octobre 1650; MC/ET/XV/146
      testament; Houzeau, Marie; Dumoulin, Philippe
    - Apprentissage par Pierre Vymont, compagnon frippier à Paris, demeurant rue Tireboudin, paroisse Saint-Sauveur, au nom de Pascal Mirault, aulneur et courtier en drap de Rouen, de Nicolas Mirault, neveu de ce dernier, auprès de Jean Blondel, marchand-frippier à Paris, demeurant rue de la Tonnellerie, paroisse Saint-Eustache, en présence et du consentement de Georges Cartignie, juré et garde dud. métier., 7 octobre 1650; MC/ET/XV/146
      contrat d'apprentissage; Tireboudin (rue); Tonnellerie (rue de la); Rouen (Seine-Maritime); Vymont, Pierre; Mirault, Pascal; Mirault, Nicolas; Blondel, Jean; Cartignie, Georges; courtier; commerçant; brocanteur
    - Obligation par Thomas Benoist, commis à la ferme du poisson à Paris, et sa femme, demeurant rue de la Réale, paroisse Saint-Eustache, envers Anne Feret, veuve de Simon Guillemot, marchand de salins à Paris., 7 octobre 1650; MC/ET/XV/146
      obligation; Benoist, Thomas; Feret, Anne; Guillemot, Simon; commerçant
    - Quittance par Jean Le Grue, marbrier à Paris, demeurant rue Neuve-Saint-Sauveur, paroisse Saint-Sauveur, à Jean Berthe, maître sculpteur à Paris, demeurant sur le quai de la Tournelle, paroisse Saint-Nicolas-du-Chardonnet, pour ouvrages de pavage de marbre réalisés par Le Grue dans l'église Saint-Leu-Saint-Gilles., 8 octobre 1650; MC/ET/XV/146
      quittance; Neuve-Saint-Sauveur (rue); Tournelle (quai de la); Le Grue, Jean; Berthe, Jean; tailleur de pierre; sculpteur
    - Vente par les héritiers de Nicolas de Créans, huissier sergent à verge au Châtelet et priseur-vendeur de biens meubles, à Pierre Thuilleau, clerc au Châtelet, demeurant rue Comtesse-d'Artois, paroisse Saint-Eustache, de l'office d'huissier sergent à verge au Châtelet et priseur-vendeur de biens meubles., 11 octobre 1650; MC/ET/XV/146
      acte de vente; Comtesse-d'Artois (rue de la); Créans, Nicolas de; Thuilleau, Pierre; huissier de justice; auxiliaire de justice
    - Quittance par Paulin Cadot, marchand bourgeois de Paris, demeurant rue de la Ferronnerie, paroisse des Saints-Innocents, ès noms, à Jacqueline Savigny, veuve de Germain Leconvers, juré porteur de grains ès Halles et école de Paris, demeurant rue de la Cordonnerie, paroisse Saint-Eustache, pour rachat d'une rente., 12 octobre 1650; MC/ET/XV/146
      quittance; Ferronnerie (rue de la); Cordonnerie (rue de la); Cadot, Paulin; Savigny, Jacqueline; Leconvers, Germain; commerçant
    - Constitution de rente par Jacqueline Savigny, veuve de Germain Leconvers, juré porteur de grains -ès Halles et école de Paris, demeurant rue de la Cordonnerie, paroisse Saint-Eustache, à Pierre Jourdan, officier de la fruiterie de la reine, demeurant au marché aux Poirées, paroisse Saint-Eustache., 12 octobre 1650; MC/ET/XV/146
      constitution de rente; Cordonnerie (rue de la); Savigny, Jacqueline; Leconvers, Germain; Jourdan, Pierre
    - Bail par Philippe Massieu, maître peintre et sculpteur à Paris, demeurant rue des Prêcheurs, paroisse Saint-Eustache, à l'enseigne de l'Épée-de-Bois, à Jean Dudoigt, marchand de vin à Paris, demeurant au même lieu, d'une partie de la maison de l'Épée-de-Bois., 13 octobre 1650; MC/ET/XV/146
      bail; Prêcheurs (rue des); Massieu, Philippe; Dudoigt, Jean; peintre; sculpteur; commerçant
    - Titre nouvel par Hugues Boucher, procureur au Châtelet, demeurant rue du Cygne, paroisse Saint-Eustache, à Claude Dupuis, marchande toilière-lingère à Paris, d'une rente assise sur une maison qu'il a achetée, rue Champin., 13 octobre 1650; MC/ET/XV/146
      titre nouvel; Cygne (rue du); Boucher, Hugues; Dupuis, Claude; procureur de justice (Ancien Régime); teinturier blanchisseur
    - Accord entre Claude Tougard, facteur des marchands à Paris, demeurant rue du Cygne, paroisse Saint-Eustache, et Jacques Denis son gendre, maître coffretier-malletier à Paris, demeurant rue Maudétour, paroisse Saint-Eustache, au sujet de la succession de défunte Simonne Girault, précédente femme de Claude Tougard., 13 octobre 1650; MC/ET/XV/146
      accord; Cygne (rue du); Maudétour (rue); Tougard, Claude; Denis, Jacques; Girault, Simonne; commerçant; ébéniste
    - Accord entre Geoffroy Delaporte, maître tissutier-rubannier à Paris, demeurant rue des Petits-Carreaux, paroisse Saint-Sauveur, et Pierre Delabarre, maître patenôtrier à Paris, demeurant rue de Bourbon, paroisse Saint-Sauveur, d'une part, et Jean Dallu, marchand-frippier à Paris, d'autre, pour une affaire de vol., 15 octobre 1650; MC/ET/XV/146
      accord; Petits-Carreaux (rue des); Delaporte, Geoffroy; Delabarre, Pierre; Dallu, Jean; tisserand; passementier; tabletier; commerçant; brocanteur
    - Quittance par Nicolas Guiénot, marchand de drap de soie à Paris, demeurant rue de la Chaussetterie, paroisse Saint-Eustache, et sa femme, à Jean Rousseau, marchand-frippier à Paris, et sa femme, pour des vêtements et linges., 15 octobre 1650; MC/ET/XV/146
      quittance; Chausseterie (passage); Guiénot, Nicolas; Rousseau, Jean; négociant; commerçant; brocanteur
    - Bail par Jacques Ménault, marchand-épicier à Paris, demeurant rue de la Fromagerie, paroisse Saint-Eustache, à Catherine Huiet, marchande à Paris, femme de Jean Périquier, maître brodeur à Paris, demeurant rue Neuve-de-Montmartre, paroisse Saint-Eustache, d'une boutique à la Halle au blé., 18 octobre 1650; MC/ET/XV/146
      bail; Fromagerie (rue de la); Ménault, Jacques; Huiet, Catherine; Périquier, Jean; commerçant; brodeur
    - Contrat de mariage entre Pierre Morgard, maître aiguillier à Paris, demeurant rue de la Huchette, paroisse Saint-Séverin, et Françoise Garault, fille de défunt Houdin Garault, laboureur à Hardencourt proche Passy (Paris)., 18 octobre 1650; MC/ET/XV/146
      contrat de mariage; Huchette (rue de la); Morgard, Pierre; Garault, Françoise; Garault, Houdin; agriculteur
    - Bail par Jacques Seigneur, maître potier d'étain à Paris, demeurant sous les piliers des Halles, paroisse Saint-Eustache, à François Dufour, maître potier d'étain à Paris, demeurant sous les piliers des Halles, paroisse Saint-Eustache, d'une portion de maison au même lieu, à l'enseigne de l'Image-Notre-Dame., 18 octobre 1650; MC/ET/XV/146
      bail; Seigneur, Jacques; Dufour, François; potier
    - Association entre Jacques Male et Pierre de Gave, marchands - balleurs à Paris, demeurant au faubourg Saint-Martin, paroisse Saint-Laurent, d'une part, et Nicolas Clément, marchand - balleur à Paris, demeurant rue de Bourbon, paroisse Saint-Sauveur., 18 octobre 1650 - 18 mai 1651; MC/ET/XV/146
      À la suite: 1651, 18 mai. Désistement de l'association par Nicolas Clément.
      acte de société; renonciation; Saint-Martin (faubourg); Male, Jacques; Gave, Pierre de; Clément, Nicolas; commerçant
    - Constitution de rente par Pierre Legrain, maître tailleur d'habits à Paris, demeurant rue Saint-Martin à l'enseigne de la Coupe-d'Or, paroisse Saint-Leu-Saint-Gilles, à Pierre Jourdan, officier de fruiterie de la maison de la reine, demeurant au marché aux Poirées, paroisse Saint-Eustache., 19 octobre 1650; MC/ET/XV/146
      constitution de rente; Saint-Martin (rue); Legrain, Pierre; Jourdan, Pierre; tailleur d'habits
    - Bail à ferme par Thomasse Doublet, veuve de défunt Guillaume Cousin, maître écrivain à Paris, demeurant à la porte Saint-Michel, paroisse Saint-Côme-Saint-Damien, comme tutrice de son fils, Guillaume Cousin, chapelain de la chapelle Saint-Nicolas fondée en l'église Saint-Pierre de Baron proche Senlis (Baron: Oise, arr. Senlis, cant. Nanteuil-le-Haudouin), à Jean Vaultrin, coutelier demeurant rue Aubry-le-Boucher, paroisse Saint-Josse, de terres dépendant de lad. chapelle., 19 octobre 1650; MC/ET/XV/146
      bail; Saint-Michel (porte); Aubry-le-Boucher (rue); Doublet, Thomasse; Cousin, Guillaume; Vaultrin, Jean; écrivain
    - Promesse par Nicolas Piron, maître bourrelier à Paris, demeurant rue Comtesse-d'Artois, paroisse Saint-Eustache, à Jacques de La Vallée, juré mesureur de grains ès ports de Paris, de la maison où il réside, à l'enseigne du Cheval-Rouge., 20 octobre 1650; MC/ET/XV/146
      promesse; Comtesse-d'Artois (rue de la); Piron, Nicolas; La Vallée, Jacques de; sellier; officier civil (Ancien Régime)
    - Apprentissage par Perrette Buissart, femme de Denis Poulain, cocher, demeurant rue des Petits-Carreaux, paroisse Saint-Eustache, de Philippe Poulain leur fils, auprès de Michel Forget, marchand-frippier à Paris, demeurant sous la Tonnellerie, paroisse Saint-Eustache., 20 octobre 1650; MC/ET/XV/146
      contrat d'apprentissage; Petits-Carreaux (rue des); Tonnellerie (piliers de la); Buissart, Perrette; Poulain, Denis; Poulain, Philippe; Forget, Michel; conducteur de véhicules; commerçant; brocanteur
    - Contrat de mariage entre Charles Dufour, marchand maître tissutier-rubannier à Paris, demeurant rue Saint-Denis, paroisse Saint-Laurent, fils de défunt Laurent Dufour laboureur à Jouy-Autel (Jouy-sous-Thelle ? Oise, arr. Beauvais, cant. Auneil), et Anne Blin, fille de Jean Blin, maître rôtisseur à Paris, demeurant au faubourg Saint-Denis, paroisse Saint-Laurent., 21 octobre 1650; MC/ET/XV/146
      contrat de mariage; Saint-Denis (rue); Saint-Laurent (paroisse); Saint-Denis (faubourg); Dufour, Charles; Dufour, Laurent; Blin, Anne; Blin, Jean; commerçant; tisserand; passementier; agriculteur; cuisinier
    - Don mutuel entre Jacques Le Sueur, marchand à Saint-Denis-en-France, et Elisabeth Mosnard sa femme., 22 octobre 1650; MC/ET/XV/146
      donation; Saint-Denis (Seine-Saint-Denis); Le Sueur, Jacques; Mosnard, Elisabeth; commerçant
    - Bail par Georges Cartignie, marchand-frippier à Paris, demeurant rue de la Tonnellerie, paroisse Saint-Eustache, à Jean Coulombier, maître chandelier en suif à Paris, demeurant rue des Petits-Carreaux, paroisse Saint-Eustache, d'une maison rue des Petits-Carreaux., 23 octobre 1650; MC/ET/XV/146
      bail; Tonnellerie (rue de la); Petits-Carreaux (rue des); Cartignie, Georges; Coulombier, Jean; commerçant; brocanteur; cirier
    - Rémission par Éloi Soret, marchand bourgeois de Paris, demeurant rue des Prêcheurs, paroisse Saint-Eustache, au nom de Denis Hérissé son serviteur domestique, à Barthélemy Meusnier, juré chargeur de bois en charette aux ports de Paris., 23 octobre 1650; MC/ET/XV/146
      Prêcheurs (rue des); Soret, Éloi; Hérissé, Denis; Meusnier, Barthélemy; commerçant; employé de maison; transporteur de marchandises
    - Procuration par les anciens maîtres et directeurs de la confrérie Notre-Dame de Monsoras, première fondée en l'église des Filles pénitentes à Paris, grande rue Saint-Denis, aux nouveaux maîtres et directeurs., 24 octobre 1650; MC/ET/XV/146
      procuration; Saint-Denis (rue)
    - Apprentissage par Martin Sonnet, prêtre et chanoine de la collégiale Saint-Martin de Champeaux en Brie (Seine-et-Marne, arr. Melun, cant. Mormant), logé à Paris au collège de Laon au mont Sainte-Geneviève, d'Antoine Bataille son neveu, auprès de Pierre Desrocques, marchand-épicier à Paris, demeurant rue Comtesse-d'Artois, paroisse Saint-Eustache., 25 octobre 1650; MC/ET/XV/146
      contrat d'apprentissage; Champeaux (Seine-et-Marne); Comtesse-d'Artois (rue de la); Sonnet, Martin; Bataille, Antoine; Desrocques, Pierre; prêtre; chanoine; commerçant
    - Bail par Jean Leclerc, marchand-cordonnier à Paris, demeurant rue de la Cordonnerie, paroisse Saint-Eustache, à Jacques Ruelle, marchand de vin à Paris, demeurant au même lieu, d'une boutique à la Halle au blé., 25 octobre 1650; MC/ET/XV/146
      bail; Cordonnerie (rue de la); Leclerc, Jean; Ruelle, Jacques; commerçant; commerçant
    - Constitution de rente par Jean Charpentier, trésorier des guerres en Béarn et Navarre, demeurant rue Montorgueil, paroisse Saint-Eustache, à Isaac Raveau, procureur en parlement, demeurant rue Quincampoix, paroisse Saint-Nicolas-des-Champs., 25 octobre 1650; MC/ET/XV/146
      constitution de rente; Quincampoix (rue); Charpentier, Jean; Raveau, Isaac; procureur de justice (Ancien Régime); magistrat
    - Marché entre Rémi Royer, maçon demeurant rue Neuve-Saint-Roch, paroisse Saint-Roch, et Jacques Seigneur, bourgeois de Paris, demeurant sous les piliers des Halles, paroisse Saint-Eustache, pour la construction de deux souches de cheminées dans la maison de ce dernier, à l'enseigne de l'Image-Notre-Dame., 26 octobre 1650; MC/ET/XV/146
      marché; Halles (piliers des); Royer, Rémi; Seigneur, Jacques
    - Désistement de procès entre Michel Gouet, maître cordonnier en vieil à Paris, demeurant rue de la Grande-Truanderie, paroisse Saint-Eustache, et Baptiste Bruslé, marchand bourgeois de Paris, demeurant rue Maudétour, paroisse Saint-Eustache., 26 octobre 1650; MC/ET/XV/146
      renonciation; Grande-Truanderie (rue de la); Maudétour (rue); Gouet, Michel; Bruslé, Baptiste; commerçant
    - Quittance par Nicolas Chevallier, maître maçon à Paris, à Guillaume Bachelier, bourgeois de Paris, pour partie du prix de la reconstruction d'une maison rue Saint-Germain-l'Auxerrois, à l'enseigne de la Clef-d'Or., 28 octobre 1650; MC/ET/XV/146
      quittance; Saint-Germain-l'Auxerrois (rue); Chevallier, Nicolas; Bachelier, Guillaume; maçon
    - Bail par Georges Cartignie, marchand-frippier bourgeois de Paris, demeurant rue de la Tonnellerie, paroisse Saint-Eustache, et Marie Houzeau, veuve de Philippe Dumoulin, bourgeois de Paris, demeurant rue des Boucheries, paroisse Saint-Roch, à Jean François, marchand-frippier à Paris, demeurant rue de la Tonnellerie, paroisse Saint-Eustache, d'une maison en cette rue, à l'enseigne de l'Écharpe-Royale, 28 octobre 1650; MC/ET/XV/146
      bail; Tonnellerie (rue de la); Cartignie, Georges; Houzeau, Marie; Dumoulin, Philippe; François, Jean; commerçant; brocanteur
    - Constitution de rente par Jacqueline Savigny, veuve de Germain Leconvers, juré porteur de grains aux Halles et école de Paris, demeurant rue de la Cordonnerie, à l'enseigne de l'Image-Sainte-Geneviève, à Pierre Jourdan, officier de la fruiterie de la reine, demeurant au marché aux Poirées, paroisse Saint-Eustache., 29 octobre 1650; MC/ET/XV/146
    - Procuration par les anciens maîtres et directeurs de la confrérie de Notre-Dame de Monsarat, première fondée à Paris en l'église de Saint-Jacques-de-l'Hôpital, grande rue Saint-Denis, aux nouveaux maîtres et directeurs., 30 octobre 1650; MC/ET/XV/146
    - Contrat de mariage entre Étienne Hugard, compagnon cuisinier à Paris, demeurant au faubourg Saint-Honoré, paroisse Saint-Roch, et Jeanne Noterelle, veuve de Georges Médard, drapier, demeurant au faubourg Saint-Laurent, paroisse Saint-Laurent., 3 novembre 1650; MC/ET/XV/146
      contrat de mariage; Saint-Honoré (faubourg); Hugard, Étienne; Noterelle, Jeanne; Médard, Georges; cuisinier; tisserand